【裁判字號】    98,易,2017
【裁判日期】    981015
【裁判案由】    竊盜
【裁判全文】
臺灣臺北地方法院刑事判決            98年度易字第2017號
公  訴  人  台灣台北地方法院檢察署檢察官
被      告  甲○○
上列被告因竊盜案件，經檢察官提起公訴（98年度偵字第14977
號），本院判決如下：
    主  文
甲○○竊盜，處有期徒刑肆月，如易科罰金，以新台幣壹仟元折
算壹日；又竊盜，處有期徒刑肆月，如易科罰金，以新台幣壹仟
元折算壹日。應執行有期徒刑柒月，如易科罰金，以新台幣壹仟
元折算壹日。
    事  實
一、甲○○意圖為自己不法所有，分別為下列行為：
（一）於民國98年5 月21日13時許，在台北市○○區○○路2 段
      112 號之愛貓園寵物店內，竊取丙○○所管領之阿比尼西
      亞種寵物貓1 隻（價值新台幣〈下同〉3 萬元），得手後
      藏匿於其所攜帶之黑色手提包內離去。
（二）於同日13時13分、16分許，在台北市○○區○○路2 段
      106 號之寵物城堡寵物店內，接續竊取乙○○所管領之迷
      你白博美狗（價值2 萬元）、茶杯紅貴賓狗（價值2 萬5
      千元）各1 隻，得手後離去。嗣經丙○○、乙○○發覺，
      報警查獲。
二、案經台北市政府警察局大安分局報告台灣台北地方法院檢察
    署檢察官偵查起訴。
    理  由
一、被告對於以下本院作為判斷依據之各項證據資料，均不爭執
    其證據能力，本院審酌該等言詞供述及書面作成時之情況認
    為適當，均無不宜作為證據之情事，依刑事訴訟法第159 條
    之5 規定，均得作為證據。
二、訊據被告甲○○矢口否認有何竊盜之犯行，辯稱：監視器所
    照的人不是伊，當天伊沒有去基隆路，因為當天伊住處停電
    ，沒有出門云云。然查：
（一）上開寵物於上開時間遭人竊取一情，業據證人即愛貓園之
      店長丙○○、寵物城堡寵物店店長乙○○證述綦詳（98年
      5 月25日警詢筆錄，98年度偵字第14977 號卷第9 頁、第
      10 頁） ，且有監視器錄影翻拍照片在卷可稽，上情堪以
      認定。
（二）愛貓園寵物店店長丙○○發現貓不見時，即調錄影帶來看
      ，因被告頭頂上有一片灰白色，且被告整體之形貌符合錄
      影帶中竊嫌之特徵，故被告於98年5 月25日再至該店外面
      時，伊就認出被告就是當天竊貓之人等情，業據證人丙○
      ○於本院審理時證述綦詳（本院98年9 月25日審判筆錄）
      ，而被告頭頂處確有一片頭髮較稀疏處，呈現白色，有被
      告照片在卷足憑（本院卷第69、70頁），核與上開寵物店
      監視器錄影畫面中之竊嫌頭頂灰白色部位相同，有監視器
      錄影翻拍照片（本院卷第47、48、55頁）在卷可資佐證。
      又丙○○、乙○○於98年5 月25日報警處理後，被告至大
      安分局安和路派出所製作筆錄，並經員警拍攝其照片，有
      被告警詢筆錄、照片2 紙在卷足憑，該照片中被告下唇形
      狀、臉型均與上開監視器翻拍畫面中之竊嫌特徵相同，足
      認上開監視器所拍攝之竊嫌即為被告。被告空言否認員警
      於98年5 月25日所拍攝之照片為伊之影像，顯然無稽，無
      足採信。
（三）被告辯稱98年5 月21日家中停電，伊晚上不能整理回收物
      品，故伊白天不會出門收取回收物云云。惟被告所提出之
      停電通知係登載98年7 月21日停電事宜，有該紙停電通知
      單在卷可憑（本院卷第19頁），並非98年5 月21日。被告
      所辯，並無可採。本件事證明確，被告犯行洵堪認定。
三、核被告所為，均係犯刑法第320 條第1 項之竊盜罪。被告於
    98 年5月21日13時13分、16分在寵物城堡寵物店之密接之時
    間、地點竊取迷你白博美狗、茶杯紅貴賓狗，各行為之獨立
    性極為薄弱，應視為數個舉動之接續施行，合為包括之一行
    為予以評價，屬接續犯。被告所犯竊盜罪2 罪，犯意各別，
    行為互殊，應分論併罰。爰審酌被告素行不佳，前因竊盜案
    件，經本院以95年度簡字第2702號判決判處拘役40日，緩刑
    2 年確定，復因竊盜案件，經台灣基隆地方法院以98年度基
    簡字第153 號、98年度基簡字第609 號判決判處拘役50日、
    55日確定，有台灣高等法院被告前案紀錄表在卷可稽，被告
    再犯本件竊盜罪，顯未記取教訓，其所竊取之財物價值非低
    ，犯後矢口否認犯行，並無悔意等一切情狀，分別量處如主
    文所示之刑，並諭知易科罰金之折算標準，暨定應執行之刑
    ，及依大法官第662 號解釋，諭知易科罰金之折算標準。
據上論斷，依刑事訴訟法第284 條之1 、第299 條第1 項前段，
刑法第320 條第1 項、第51條第5 款、第41條第1 項前段，刑法
施行法第1 條之1 ，判決如主文。
本案經檢察官高維駿到庭執行職務
中    華    民    國    98    年    10    月    15    日
                  刑事第七庭  法      官  林欣苑
上正本證明與原本無異。
如不服本判決應於收受送達後10日內向本院提出上訴書狀，並應
敘述具體理由；其未敘述上訴理由者，應於上訴期間屆滿後20日
內向本院補提理由書（均須按他造當事人之人數附繕本）「切勿
逕送上級法院」。告訴人或被害人如對於本判決不服者，應具備
理由請求檢察官上訴，其上訴期間之計算係以檢察官收受判決正
本之日期為準。
                              書  記  官  劉英芬
中    華    民    國    98    年    10    月    15    日
附錄所犯法條
中華民國刑法第320條
（普通竊盜罪、竊佔罪）
意圖為自己或第三人不法之所有，而竊取他人之動產者，為竊盜
罪，處5 年以下有期徒刑、拘役或5 百元以下罰金。
意圖為自己或第三人不法之利益，而竊佔他人之不動產者，依前
項之規定處斷。
前二項之未遂犯罰之。


司法院資訊處製作；財團法人民間司法改革基金會備份。
